【裁判字號】    99,易,2737
【裁判日期】    990907
【裁判案由】    竊盜
【裁判全文】
臺灣臺中地方法院刑事判決              99年度易字第2737號
公  訴  人  臺灣臺中地方法院檢察署檢察官
被      告  乙○○
上列被告因竊盜案件，經檢察官提起公訴（99年度偵緝字第1375
號），因被告於準備程序中為有罪之陳述，本院改依簡式審判程
序審理，茲判決如下：
    主    文
乙○○犯如附表(二)所示之罪，均累犯，各處如附表(二)所示之刑。
應執行有期徒刑壹年。
    犯罪事實
一、乙○○曾於民國92年間，因搶奪案件，經本院以92年度易字
    第1002號判處有期徒刑2年確定，甫於94年4月20日執行完畢
    。詎猶不知警惕，復意圖為自己不法之所有，於附表(一)所示
    之時間、地點，以附表(一)所示之方法，竊取如附表(一)所示邱
    金定等人所有如附表(一)所示之財物。適經被害人發覺後報警
    處理，為警循線查獲上情。
二、案經臺中縣警察局移送臺灣臺中地方法院檢察署檢察官偵查
    起訴。
    理  由
一、程序部分：簡式審判程序不適用傳聞法則
  (一)按簡式審判程序之證據調查，不受刑事訴訟法第159條第1項
    規定之限制，刑事訴訟法第273條之2定有明文。此乃因簡式
    審判程序，貴在審判程序之簡省便捷，故調查證據之程序宜
    由審判長便宜行事，以適當之方法行之即可；又因被告對於
    犯罪事實並不爭執，可認定被告亦無行使反對詰問權之意，
    因此有關傳聞證據之證據能力限制規定無庸予以適用。
  (二)本件證人丙○○、甲○○、丁○○、周志南等人於警詢及偵
    查中之證述，為審判外之言詞陳述，其性質為傳聞證據；惟
    本件訴訟係適用簡式審判程序，有審判筆錄在卷可稽，是其
    等於警詢及偵查中所為之證言，自均得作為認定事實之證據
    。
二、認定犯罪事實及量刑審酌之依據：
  (一)被告乙○○之自白。
  (二)證人丙○○、甲○○、丁○○、周志南等人之證述。
  (三)犯罪嫌疑人紀錄表、指認照片1 張、臺中縣警察局車輛尋獲
    ／協尋電腦輸入單1份、贓物認領保管單2份、查獲現場照片
    12張、現場蒐證照片5 張。
  (四)臺灣高等法院被告前案紀錄表（被告前案、累犯及素行情形
    之認定）。
三、核被告乙○○就附表(一)各次犯行所為，係犯如附表(一)所示之
    罪名。被告所犯上開1次加重竊盜罪及2次普通竊盜罪間，犯
    意各別，行為互殊，應予分論併罰。被告有事實欄所載之前
    科，有臺灣高等法院被告前案紀錄表在卷可參，其前受有期
    徒刑之執行完畢後，5 年以內故意再犯本件有期徒刑以上之
    罪，為累犯，均應依刑法第47條第1 項之規定，加重其刑。
    爰審酌被告為累犯，素行不良，且身強體健卻不思努力，反
    而覬覦被害人之財物，惡性非輕，惟犯後坦承犯行，態度良
    好，及其各次竊盜之手段、所得財物之價值等一切情狀，分
    別量處如主文所示之刑，並定應執行刑。
四、被告竊取機車之自備鑰匙，未據扣案，因非屬違禁物，且不
    能證明尚未滅失，為免將來執行之困難，爰不為沒收之宣告
    。又扣案之鑰匙三副，分別係被告自己使用之機車、自小貨
    車及腳踏車之鑰匙，與本案之犯罪行為無關，業據證人即被
    告之兄周志南證述在卷；又扣案之破壞剪1 支，亦不能證明
    係被告所有，均不為沒收之諭知，併此敘明。
據上論斷，應依刑事訴訟法第273 條之1 第1 項、第299 條第1
項前段、第310 條之2 、第454 條第1 項，刑法第320 條第1 項
、第321 條第1 項第2 款、第47條第1 項、第51條第5 款、刑法
施行法第1 條之1 第1 項、第2 項前段，判決如主文。
中    華    民    國    99    年    9     月     7    日
                  刑事第四庭  法  官  高英賓
以上正本證明與原本無異。
如不服本判決應於收受判決後10日內向本院提出上訴書狀，並應
敘述具體理由；其未敘述上訴理由者，應於上訴期間屆滿後20日
內向本院補提理由書（均須按他造當事人之人數附繕本）「切勿
逕送上級法院」。
                              書記官  司立文
中    華    民    國    99    年    9     月     7    日
附表(一)：
┌──┬──────┬──────┬───┬───────────────────┬────┬───────┐
│編號│犯 罪時 間  │犯 罪 地  點│被害人│犯         罪         方        法    │竊得財物│所  犯  罪  名│
├──┼──────┼──────┼───┼───────────────────┼────┼───────┤
│  │民國99年2 月│台中縣后里鄉│丙○○│以自備之鑰匙（未扣案）竊取丙○○所有之│機車一部│刑法第320條第1│
│    │5日上午8時許│甲后路199巷1│      │車牌號碼JHU-257 重型機車作為代步工具。│。      │項之普通竊盜罪│
│    │            │弄2號前     │      │嗣棄置台中縣后里鄉○○路338 巷內。    │        │。            │
├──┼──────┼──────┼───┼───────────────────┼────┼───────┤
│  │民國99年2 月│台中縣后里鄉│甲○○│翻越左開住處庭園鐵網之安全設備進入該處│現金新台│刑法第321條第1│
│    │7日上午8時許│月湖路114 號│      │庭園草地，再以不詳之方式開啟大門門鎖進│幣3 萬元│項第2 款之踰越│
│    │            │            │      │入屋內竊取現金新台幣3萬元、茶葉3罐及餅│、茶葉3 │安全設備竊盜罪│
│    │            │            │      │乾禮盒4 盒得手。適甲○○返家，乙○○隨│罐及餅乾│。            │
│    │            │            │      │即自門後逃離，並開上開竊得之物品藏放在│禮盒4 盒│              │
│    │            │            │      │該址庭園附近竹林旁，同時遺留其所著褲子│。      │              │
│    │            │            │      │及安全帽在隔壁庭園。                  │        │              │
├──┼──────┼──────┼───┼───────────────────┼────┼───────┤
│  │民國99年2 月│台中縣后里鄉│丁○○│徒手竊取丁○○晾曬該處竹竿上之褲子一件│褲子一件│刑法第320 條之│
│    │7 日上午10許│后里路27巷24│      │得手。適黃女當場查覺表示要報警後始將褲│。      │普通竊盜罪。  │
│    │            │弄13號      │      │子返還。                              │        │              │
└──┴──────┴──────┴───┴───────────────────┴────┴───────┘
附表(二)：
┌──┬───────┬───────────┬───────┐
│編號│犯  罪  事  實│罪                  名│宣    告    刑│
├──┼───────┼───────────┼───────┤
│一  │如附表(一)編號│竊盜，累犯            │處有期徒刑肆月│
├──┼───────┼───────────┼───────┤
│二  │如附表(一)編號│踰越安全設備竊盜，累犯│處有期徒刑捌月│
├──┼───────┼───────────┼───────┤
│三  │如附表(一)編號│竊盜，累犯            │處有期徒刑參月│
└──┴───────┴───────────┴───────┘
附錄論罪科刑法條：
中華民國刑法第320 條
意圖為自己或第三人不法之所有，而竊取他人之動產者，為竊盜
罪，處5 年以下有期徒刑、拘役或5 百元以下罰金。
意圖為自己或第三人不法之利益，而竊佔他人之不動產者，依前
項之規定處斷。
前二項之未遂犯罰之。
中華民國刑法第321 條
犯竊盜罪而有左列情形之一者，處6月以上、5年以下有期徒刑：
一、於夜間侵入住宅或有人居住之建築物、船艦或隱匿其內而犯
    之者。
二、毀越門扇、牆垣或其他安全設備而犯之者。
三、攜帶兇器而犯之者。
四、結夥三人以上而犯之者。
五、乘火災、水災或其他災害之際而犯之者。
六、在車站或埠頭而犯之者。
前項之未遂犯罰之。

司法院資訊處製作；財團法人民間司法改革基金會備份。
